【裁判字號】    97,訴,1422
【裁判日期】    971031
【裁判案由】    毒品危害防制條例
【裁判全文】
臺灣基隆地方法院刑事判決              97年度訴字第1422號
公  訴  人  臺灣基隆地方法院檢察署檢察官
被      告  甲○○
                    （另案於臺灣臺北監獄執行）
上列被告因毒品危害防制條例案件，經檢察官提起公訴（97年度
毒偵字第號2222），被告於準備程序進行中，就被訴事實為有罪
之陳述，經本院合議庭裁定由受命法官獨任進行簡式審判程序，
判決如下：
    主  文
甲○○施用第一級毒品，累犯，處有期徒刑捌月，扣案之注射針
筒壹支沒收之；又施用第二級毒品，累犯，處有期徒刑月；應
執行有期徒刑拾月，扣案之注射針筒壹支沒收之。
    事  實
一、甲○○有下列前案紀錄（構成累犯），及施用毒品執行觀察
    、勒戒之紀錄：
  (一)前因施用毒品案件，經觀察、勒戒後，認無繼續施用毒品之
    傾向，於民國92年10月1 日執行完畢釋放出所，並由臺灣基
    隆地方法院檢察署檢察官以92年度毒偵緝字第92號為不起訴
    處分確定。
  (二)又因施用第一、二級毒品案件，經本院以93年度訴字第259
    號判處應執行有期徒刑10月確定，於94年5 月28日執行完畢
    （構成累犯）。
  (三)復因施用第一、二級毒品毒品案件，經本院以96年度訴字第
    449 號判處應執行有期徒刑10月確定；再因施用第一級毒品
    案件，經本院以96年度訴字第89 7號判處有期徒刑8 月確定
    ；復又因施用第一、二級毒品案件，分別經臺灣高等法院以
    97年度上訴字第462 號判處應執行有期徒刑8 月、本院以96
    年度訴字第947 號判處應執行有期徒刑10月及以96年度訴字
    第1087號判處應執行有期徒刑11月、臺灣士林地方法院以97
    年度訴字第61號判處應執行有期徒刑1 年5 月確定，上開6
    案現接續執行中（尚未執畢）。
二、詎其猶不知悔改，基於施用第二級毒品之犯意，於97年7 月
    30、31日下午3 、4 時許，在基隆市○○區○○路24之1號5
    樓住處，將甲基安非他命置於錫箔紙上燒烤之方式，非法施
    用第二級毒品甲基安非他命1 次：另基於施用第一級毒品之
    犯意，於同日下午5 時許，在基隆火車站旁公廁內，將第一
    級毒品海洛因置入注射針筒內，摻水混合注射手肘內側皮膚
    靜脈血管處之方式，非法施用第一級毒品海洛因1 次。嗣於
    97 年8月1 日下午7 時40分許，在基隆市○○區○○路57號
    9 樓樓梯間，為警因毒品另案緝獲，並扣得其所有供施用毒
    品之器具注射針筒1 支，且經採驗其尿液呈毒品嗎啡及安非
    他命類陽性反應而查知上情。
三、案經基隆市警察局第一分局報告臺灣基隆地方法院檢察署檢
    察官偵查起訴。
    理  由
一、本件被告所犯者非為死刑、無期徒刑、最輕本刑為3 年以上
    有期徒刑之罪或高等法院管轄第一審案件，其於準備程序進
    行中，先就被訴事實為有罪之陳述，經告知其簡式審判程序
    之旨，並聽取公訴人及被告之意見後，本院依刑事訴訟法第
    273 條之1 第1 項之規定，裁定由受命法官獨任進行簡式審
    判程序，且依同法第273 條之2 規定，簡式審判程序之證據
    調查，不受第159 條第1 項、第161 條之2 、第161 條之3
    、第163 條之1 及第164 條至第170 條規定之限制，合先敘
    明。
二、上開事實，業據被告於檢察偵查時及本院準備程序及審理時
    坦承在卷，而被告為警所採集之尿液經送驗結果，呈嗎啡、
    安非他命、甲基安非他命之陽性反應，此有臺灣尖端先進生
    技醫藥股份有限公司濫用藥物尿液檢驗報告1 份附卷可稽。
    又按施用安非他命後，其尿液不致檢出甲基安非他命陽性反
    應。而施用甲基安非他命後，其尿液可檢出甲基安非他命和
    其代謝物安非他命成分，而目前國內緝獲之白色結晶或粉未
    安非他命毒品，其成分多為甲基安非他命等語，此有行政院
    衛生署管制藥品管理局中華民國93年11月2 日管檢字第0930
    010499號函在卷可按，依照上開尿液檢驗報告所示，足證被
    告確係施用第二級毒品甲基安非他命，應予敘明。又其前因
    施用毒品案件，經觀察、勒戒後，認無繼續施用毒品之傾向
    ，於92年10月1 日執行完畢釋放出所，並由臺灣基隆地方法
    院檢察署檢察官以92年度毒偵緝字第92號為不起訴處分確定
    等情，亦有全國施用毒品案件紀錄表、臺灣高等法院被告前
    案紀錄表各1 份附卷足佐。綜上所陳，被告於前次觀察、勒
    戒於92年10月1 日執行完畢，5 年內再犯本案施用第一、二
    級毒品海洛因、甲基安非他命，罪證明確，犯行洵堪認定，
    自應依法論科。
三、論罪科刑部分：
  (一)查海洛因、甲基安非他命分係毒品危害防制條例第2 條第2
    項第1 款、第2 款所定之第一級、第二級毒品，核被告所為
    係犯毒品危害防制條例第10條第1 項、第2 項之施用第一級
    、第二級毒品罪。被告持有第一級毒品海洛因及第二級毒品
    甲基安非他命之低度行為，應為施用第一級、第二級毒品之
    高度行為所吸收，不另論罪。被告所犯上開2 罪，犯意各別
    ，行為不同，應予分論併罰。
  (二)被告前曾受如事實欄所示之有期徒刑執行完畢，有臺灣高等
    法院被告前案紀錄表在卷可按，其於受一、(二)所示有期徒刑
    執行完畢後之5 年內，故意再犯本件有期徒刑以上之罪，為
    累犯，其所犯上開2 罪，均應依刑法第47條第1 項加重其刑
    。
  (三)爰審酌被告犯罪之動機、曾有施用毒品之前科仍不知戒除，
    惟犯罪後坦承犯行，且所犯之施用毒品犯行乃戕害自己身心
    健康，並未危及他人等一切情狀，分別量處如主文所示之刑
    ，併定其應執行之刑。
四、沒收部分：
  (一)扣案之針筒1 支，經核非專供施用毒品之器具，係被告所有
    且係供其施用第一級毒品海洛因所用之物，業據被告供明在
    卷，爰依刑法第38條第1 項第2 款規定宣告沒收。
據上論斷，應依刑事訴訟法第273 條之1 第1 項、第299 條第1
項前段，毒品危害防制條例第10條第1 項、第2 項、第23條第2
項，刑法第11條前段、第47條第1 項、第51條第5 款、第38條第
1 項第2 款，判決如主文。
本案經檢察官乙○○到庭執行職務。
中    華    民    國    97    年    10    月    31    日
                  刑事第三庭法  官  黃永定
以上正本證明與原本無異。
如不服本判決應於收受本判決後10日內向本院提出上訴書狀，其
未敘述上訴理由者，並得於提起上訴後10日內向本院補提理由書
狀（均須按他造當事人之人數附繕本）「切勿逕送上級法院」。
中    華    民    國    97    年    10    月    31    日
                            書記官  劉珍珍
附錄本案所犯法條：
毒品危害防制條例第10條：
I施用第一級毒品者，處 6 月以上 5 年以下有期徒刑。
II施用第二級毒品者，處 3 年以下有期徒刑。


司法院資訊處製作；財團法人民間司法改革基金會備份。
